臺灣彰化地方法院民事判決　100年度重訴字第97號
原　　　告　彰化商業銀行股份有限公司
法定代理人　陳淮舟
訴訟代理人　陳銘嚴
被　　　告　楊　氣
上列當事人間請求清償借款事件，本院於民國100年9月21日言詞
辯論終結，判決如下：
    主      文
被告應給付原告新台幣1,320萬元及自民國96年1月5日起至清償
日止，按年息百分之8.65計算之利息，並按上開利率百分之20計
算之違約金，暨前未受償之利息新台幣341萬8,967元、違約金新
台幣272萬9,058元。
被告應給付原告新台幣387萬7,137元，及其中新台幣352萬6,573
元自民國96年1月5日起至清償日止，按年息百分之7.8計算之利
息，暨按上開利率百分之20計算之違約金。
原告其餘之訴駁回。
訴訟費用新台幣162,250元，由被告負擔新台幣159,640元，餘由
原告負擔。
    事實及理由
一、被告經合法通知，未於言詞辯論期日到場，核無民事訴訟法
    第386條各款所列情形，爰准原告之聲請由其1造辯論而為判
    決。
二、原告主張：被告於民國82年5月26日及82年7月6日， 受訴外
    人蔡慶煌之邀為連帶保證人，先後向原告之前手彰化縣埔鹽
    鄉農會信用部借款新台幣（下同）1,320萬元及380萬元，約
    定各於87年5月26日、87 年7月6日清償，利率分別按年息百
    分之8.65、百分之7.8 計算，借款期間應按月繳納利息，到
    期一次清償本金，如遲延償還本金或繳納利息時，除按上開
    利率給付遲延利息外，應就本金自約定繳息日或逾期日起，
    其逾期在6個月以內者，按上開利率百分之10，超過6個月以
    上者，按上開利率百分之20加計違約金，前開借款已屆期未
    獲清償。嗣依財政部90年9月14日台財融 (三)字第09030001
    02號函准由原告承受彰化縣埔鹽鄉農會信用部。惟經原告聲
    請本院以95年度執字第7555號清償債務執行事件執行主債務
    人蔡慶煌所有坐落彰化縣埔鹽鄉○○段之土地後，二筆借款
    分別受償1,060萬7,968元、212萬5,724元，均僅抵充部分利
    息及違約金，不足受償金額為本金1,320元及計算至96年1月
    4日止之利息與違約金614萬8,025元、本金380萬元及計算至
    96年1月4日止之利息與違約金77,137元，即現仍積欠原告之
    金額為本金合計1700萬元及自96年1月5日起至清償日止之利
    息、違約金，及已計息不足受償之利息與違約金共622萬5,1
    62元，被告依法應負連帶清償責任等情，依連帶保證及消費
    借貸之法律關係，求為：(1) 被告應給付原告1,320萬元及自
    96年1月5日起至清償日止，按年息百分之8.65計算之利息，
    及按上開利率百分之20計算之違約金，及依本院95年度執字
    第7555號執行事件已計息未受償之利息與違約金614萬8,025
    元；(2) 被告應給付原告380萬元及自96年1月5日起至清償日
    止，按年息百分之7.8 計算之利息，及按上開利率百分之20
    計算之違約金，及依本院95年度執字第7555號執行事件已計
    息未受償之利息與違約金77,137元之判決。
三、被告未於言詞辯論期日到場，亦未提出書狀作何聲明或陳述
    。
四、原告主張之前揭事實(除380萬元借款執行受償金額抵充利息
    違約金外），有所提擔保放款借據二張、財政部函、本院95
    年度執字第7555號強制執行事件分配表及本院100 年度促字
    第6035號支付命令等影本為證，堪信為真實。另依前開分配
    表所載，系爭1,350 萬元借款部分，受償1,060萬7,986元，
    380萬元借款部分，受償212萬5,724元，依民法第323條規定
    ，受償金額先抵充費用，次充利息，次充原本，即1,350 萬
    元借款部分， 全數抵充利息後，利息不足受償金額為341萬
    8,967元，違約金272萬9,058元全未受償；380萬元借款部分
    ，受償金額中185萬2,297元先抵充利息，其餘273,427 元則
    應抵充原本，即該筆借款計至96年1月4日止，未受償金額應
    為本金352萬6,573元及違約金350,564元(合計387萬7,137元
    )。原告主張380萬元借款部分，在強制執行後，本金全部未
    獲償，利息與違約金未獲償77,137元，尚有誤會。
五、按被告為主債務人蔡慶煌前開借款債務之連帶保證人，而蔡
    慶煌於借款屆期後，猶有前開金額未為清償，被告自應連帶
    負清償責任。故原告本於連帶保證及消費借貸之法律關係，
    請求被告給付前開借款及其利息、違約金，在如主文第1、2
    項所示之範圍，洵屬正當，應予准許。至逾此範圍部分，則
    為無理由，應予駁回。
六、原告計繳納裁判費161,600元、支付公示送達登報費650元，
    合計162,250元，併依法命由兩造分擔。
據上論結，原告之訴為一部有理由，一部無理由，依民事訴訟法
第385條第1項前段、第79條，判決如主文。
中    華    民    國   100    年    9     月    28    日
                          民事第一庭
                              法  官  陳 瑞 水
以上正本係照原本作成。
如對本判決上訴，應於判決送達後20日內向本院提出上訴狀。如
委任律師提起上訴者，應一併繳納上訴審裁判費。
中    華    民    國   100    年    9     月    28    日
                              書記官  蕭 美 鈴